【裁判字號】    95,簡上,95
【裁判日期】    950803
【裁判案由】    詐欺
【裁判全文】
臺灣臺北地方法院刑事判決              95年度簡上字第95號
上  訴  人  臺灣臺北地方法院檢察署檢察官
被      告  庚○○
上列上訴人因被告詐欺案件，不服本院於中華民國九十五年三月
二十八日所為九十五年度簡字第六七七號第一審判決（聲請簡易
判決處刑案號：臺灣臺北地方法院檢察署九十四年度偵字第二三
一六二號，移送併辦案號：臺灣臺北地方法院檢察署九十五年度
偵字第一五○二號、第二七一九號、第二八一六號、第五四二○
號），提起上訴，及移送併辦（福建金門地方法院檢察署九十五
年度偵字第四一號、臺灣桃園地方法院檢察署九十五年度偵字第
一六一八號、第九一六一號、臺灣臺北地方法院檢察署九十五年
度偵字第八八六一號），本院合議庭為第二審判決如下：
    主  文
原判決撤銷。
庚○○連續幫助共同連續意圖為自己不法之所有，以詐術使人將
本人之物交付，處有期徒刑陸月，如易科罰金，以銀元參佰元即
新臺幣玖佰元折算壹日。
    事  實
一、庚○○明知金融機構存摺帳戶為個人信用之表徵，且任何人
    只要有少許之金錢，均可自行到金融機構申請開立存款帳戶
    ，而無特別之窒礙，並可預見將自己所有之存摺、印章、金
    融卡及密碼等金融帳戶資料提供他人時，有供不法詐騙份子
    利用，而幫助他人為財產犯罪之虞，竟不違背其本意，基於
    幫助他人詐欺之不確定故意及概括犯意，先於民國九十四年
    二、三月間某日，以新臺幣（下同）一千元之代價，在臺北
    火車站附近，將其前於九十二年十一月二十七日、向臺北富
    邦商業銀行股份有限公司城中分行（下簡稱臺北富邦城中分
    行）所申請開立、帳號000000000000號帳戶之
    存摺、印章、金融卡及密碼等金融帳戶資料，販賣交付予真
    實姓名年籍不詳綽號「阿榮」之成年男子，嗣經過二個月後
    ，復以相同代價，將其前於九十四年五月二十五日向臺灣銀
    行股份有限公司第二營業部（下稱臺灣銀行營業部）所申請
    補發、帳號000000000000號帳戶之存摺，連同
    印章、金融卡及密碼再出賣交付予「阿榮」，以幫助「阿榮
    」及其他真實姓名年籍不詳之成年人為共同連續詐欺取財犯
    行。「阿榮」收購上開帳戶後，即意圖為自己不法之所有，
    與其他真實姓名年籍不詳之成年人，基於共同概括犯意聯絡
    ，於九十四年六月間起，以rex05252、bubo1319等帳號及庚○○名義，在雅虎奇摩拍賣網站刊登虛偽拍賣PS2遊樂機、
    液晶螢幕等商品之訊息，辛○○等人見該訊息後即出價競標
    ，「阿榮」等真實姓名年籍不詳之成年人再先後以電子郵件
    回覆辛○○等人業已標得欲競標之商品，使得辛○○等人陷
    於錯誤，以為自己業已標得商品，而利用自動提款機匯入五
    千三百元至六千元不等之商品價款至庚○○所出賣之上開帳
    戶內，嗣因辛○○等人匯款後遲未收到所購買之商品，始知
    受騙，而報警循線查知上情（被害人、匯款時間、匯款金額
    、詐騙經過均詳如附表所示）。
二、案經癸○○訴由高雄市政府警察局三民第二分局報告臺灣高
    雄地方法院檢察署呈請臺灣高等法院檢察署令轉臺灣臺北地
    方法院檢察署檢察官偵查聲請以簡易判決處刑，辛○○訴由
    臺北市政府警察局士林分局、壬○○、己○○、丙○○訴由
    新竹市警察局第二分局、戊○○訴由臺北市政府警察局大安
    分局、乙○○訴請臺北縣政府警察局新店分局報請臺灣臺北
    地方法院檢察署檢察官移送併辦，丑○○訴由新竹市警察局
    第三分局報請臺灣新竹地方法院檢察署呈請臺灣高等法院檢
    察署令轉臺灣臺北地方法院檢察署檢察官移送併辦，子○○
    訴由金門縣警察局金城警察所報請福建金門地方法院檢察署
    檢察官移送併辦，臺中市警察局第三分局報請臺灣臺中地方
    法院檢察署呈請臺灣高等法院檢察署令轉臺灣桃園地方法院
    檢察署檢察官移送併辦，丁○○訴由臺北縣政府警察局淡水
    分局報請臺灣士林地方法院檢察署呈請臺灣高等法院檢察署
    令轉臺灣桃園地方法院檢察署檢察官移送併辦。
    理  由
甲、程序方面：
    本件認定被告犯罪之證據，其中部分為傳聞證據，按「被告
    以外之人於審判外之言詞或書面陳述，除法律有規定者外，
    不得作為證據。」刑事訴訟法第一百五十九條第一項定有明
    文；復按「被告以外之人於偵查中向檢察官所為之陳述，除
    顯有不可信之情況者外，得為證據。」同法第一百五十九條
    之一第二項亦有規定；另按「被告以外之人於審判外之陳述
    ，雖不符前四條之規定，而經當事人於審判程序同意作為證
    據，法院審酌該言詞陳述或書面陳述作成時之情況，認為適
    當者，亦得為證據。當事人、代理人或辯護人於法院調查證
    據時，知有第一百五十九條第一項不得為證據之情形，而未
    於言詞辯論終結前聲明異議者，視為有前項之同意。」同法
    第一百五十九條之五規定甚明。本案證人於偵查中向檢察官
    所為之陳述，業經具結且無顯不可信之情形存在，依刑事訴
    訟法第一百五十九條之一第二項規定，自具備證據能力；其
    餘之傳聞證據，因被告於本院審理時表示對於證據能力均不
    爭執（見本院九十五年七月六日審判筆錄），本院審酌該等
    言詞陳述或書面陳述作成之情況，相關陳述人均未曾主張非
    出於任意性或不正取供，足信作成時之情況，應無違法或不
    當情事，因而認為適當，故該等言詞陳述或書面陳述，均具
    備證據能力而得作為證據，合先敘明。
乙、實體方面：
一、經查：
（一）前揭犯罪事實，業據被告庚○○於本院審理時坦承不諱，
      核與證人即被害人癸○○（高雄市政府警察局三民第二分
      局刑案偵查卷宗《下稱高雄警察局卷》第二至三頁、壬○○（見臺灣臺北地方法院檢察署九十五年度偵字第一五○
      二號卷《偵一五○二卷》第十、十一頁）、己○○（見偵
      一五○二卷第十二至十四頁）、丙○○（見偵一五○二卷
      第十五、十六頁）、戊○○（見臺灣臺北地方法院檢察署
      九十五年度偵字第二七一九號卷《下稱偵二七一九卷》第
      十一、十二頁）、丑○○（見臺灣新竹地方法院檢察署九
      十四年度偵字第五九六四號卷《下稱偵五九六四卷》第八
      、九頁）、辛○○（見臺灣臺北地方法院檢察署九十五年
      度偵字第五四二○號《下稱偵五四二○卷》第十八、十九
      頁）、子○○（見金門縣警察局金城警察所刑案偵查卷宗
      《下稱金門警察局卷》第一頁、福建金門地方法院檢察署
      九十五年度偵字第四一號卷《下稱偵四一卷第十二、十三
      頁）、甲○○（見臺中市警察局第三分局刑事偵查卷宗《
      下稱臺中市警察局卷》第三、四頁）、乙○○（見臺灣臺
      北地方法院檢察署九十五年度核退字第三三五號卷《下稱
      核退三三五卷》第十、十一頁）、丁○○（見臺灣士林地
      方法院檢察署九十四年度偵字第一○四六四號卷《下稱偵
      一○四六四卷》第十五、十六、二一、二二頁、臺灣桃園
      地方法院檢察署九十五年度偵字第一六一八號卷《下稱偵
      一六一八卷》第二一、二二頁）分別於警詢、偵查時證述
      明確；並有癸○○、己○○、戊○○、丑○○、辛○○、
      子○○、乙○○、丁○○得標網頁資料（見高雄市警察局
      卷第六至十頁、偵一五○二卷第五二、五三頁、偵二七一
      九卷第二八至三二頁、偵五九六四卷第四二至五○頁、偵
      五四二○卷第二一至二三頁、偵四一卷第十五至十八頁、
      核退三三五卷第十二、十三頁、偵一○四六四卷第二七至
      三○頁）、被告臺灣銀行營業部00000000000
      0號帳戶開戶資料及交易明細（偵一五○二卷第二八至三
      三頁）、被告臺北富邦城中分行帳號000000000
      000號帳戶開戶資料及交易明細（本院卷第二六至三二
      頁）、癸○○存摺資料（見高雄市警察局卷第十一頁）、
      壬○○匯款郵政跨行匯款申請書（見偵一五○二卷第四五
      頁）、己○○自動櫃員機存戶交易明細表（見偵一五○二
      卷第五一頁）、戊○○轉帳存摺資料（見偵二七一九卷第
      二七頁）、丑○○交通銀行存摺存款往來明細查詢（見偵
      五九六四卷第五一頁）、辛○○客戶交易明細表（見偵五
      四二○卷第二○頁）、子○○中華郵政公司自動櫃員機交
      易明細表（見金門縣警察局第十頁）、甲○○中華郵政公
      司自動櫃員機交易明細表（臺中市警察局卷第五頁）、乙○○自動櫃員機交易明細表（見核退三三五卷第十四頁）
      、丁○○自動櫃員機交易明細表（見偵一○四六四卷第三
      二頁）、丙○○、壬○○、己○○、丑○○、子○○受理
      各類案件紀錄表、報案三聯單（偵一五○二卷第三九、四
      ○、四二、四三、四九、五○頁、偵二七一九卷第二四、
      二六頁、偵五九六四卷第五四頁、金門縣警察局卷第二、
      三頁）等件附卷可資佐證，足認被告出賣與「阿榮」之上
      開帳戶，確係遭「阿榮」及其他真實姓名年籍不詳之成年
      人用以向如附表所示之被害人連續詐取金錢之用。
（二）按一般國人向金融機構開設帳戶，並無任何法令限制，若
      係用於存提款之正當用途，大可光明正大自行申請使用，
      而帳戶之用途係用來存提款項，一旦有人刻意收集他人帳
      戶使用，依一般常識，極易判斷係隱身幕後之人基於使用
      別人之帳戶，躲避存提款不易遭人循線追查之考慮而為，
      自可產生與不法犯罪目的相關之合理懷疑。且日常生活常
      見不法之徒利用他人帳戶以掩人耳目進行之不法行為中，
      最常見者不外乎詐騙他人錢財，一般稍具知識之人，對此
      情形絕難諉以不知。存摺、金融卡及提款密碼均係與個人
      隱私有關之重要物件，一般人非無特殊目的，均不會任意
      交由他人保管或使用，被告與「阿榮」並無親誼，係因貪
      圖蠅利之目的，將所申辦之帳戶存摺、金融卡及提款密碼
      提供與來路不明之人士使用，則其對於該等帳戶可能遭他
      人用以連續詐欺取財，應已預見，竟仍提供使用，而容任
      詐欺結果之發生，足見提供帳戶時，主觀上有幫助他人共
      同連續詐欺取財之不確定故意甚明。
（三）綜上，本件事證明確，被告連續幫助共同連續詐欺之犯行
      ，堪以認定。
二、論罪科刑部分：
（一）按刑法上之幫助犯，係對於犯罪與正犯有共同之認識，而
      以幫助之意思，對於正犯資以助力，而未參與實施犯罪之
      行為者而言（最高法院八十八年度台上字第一二七○號判
      決要旨參照）。被告基於幫助之犯意，提供前揭帳戶之存
      摺、金融卡及提款密碼與「阿榮」，供「阿榮」與真實姓
      名年籍不詳之成年人用以共同連續實施詐術使如附表所示
      之被害人陷於錯誤，而匯款至被告所提供之帳戶內，再由
      「阿榮」等人提領花用，因「阿榮」所為係犯共同連續詐
      欺取財罪，因而被告所為，係犯行為時之共同連續詐欺取
      財罪之幫助犯。被告先後二次出賣帳戶，幫助「阿榮」等
      人共同連續詐欺取財之行為，時間緊接，手段相同，觸犯
      構成要件相同之罪名，應係基於概括犯意反覆為之，為連
      續幫助犯。然查刑法部分條文業於九十四年一月七日修正
      ，九十四年二月二日公布，並於被告行為後之九十五年七
      月一日施行，現行刑法第二條第一項規定：「行為後法律
      有變更者，適用行為時之法律，但行為後之法律有利於行
      為人者，適用最有利於行為人之法律。」，上開規定乃與
      刑法第一條罪刑法定主義契合，而貫徹法律禁止溯及既往
      原則，係規範行為後法律變更所生新舊法律比較適用之準
      據法，是刑法第二條本身雖經修正，但刑法第二條既屬適
      用法律之準據法，本身尚無比較新舊法之問題，應一律適
      用裁判時之現行刑法第二條規定以決定適用之刑罰法律，
      先予辨明。又以本次刑法修正之比較新舊法，應就罪刑有
      關之共犯、未遂犯、想像競合犯、牽連犯、連續犯、結合
      犯、以及累犯加重、自首減輕暨其他法定加減原因（如身
      分加減）與加減例等一切情形，綜其全部罪刑之結果而為
      比較，最高法院九十五年五月二十三日九十五年度第八次
      刑庭會議決議可資參照。經查：
    (一)刑法第五十六條連續犯之規定，業於九十四年一月七日修
      正刪除，並於九十五年七月一日施行，是於新法修正施行
      後，被告前後二次販賣帳戶之行為，即須分論併罰，則被
      告之犯行，因行為後新法業已刪除連續犯之規定，此刪除
      雖非犯罪構成要件之變更，但顯已影響行為人刑罰之法律
      效果，自屬法律有變更，依新法第二條第一項規定，比較
      新、舊法結果，仍應適用較有利於被告之行為時法律即修
      正前之刑法第五十六條論以連續犯（最高法院九十五年第
      八次刑事庭會議決議參照）。
    (二)新修正刑法第三十條規定：「幫助他人實行犯罪行為者，
      為幫助犯。雖他人不知幫助之情者，亦同（第一項）。幫
      助犯之處罰，得按正犯之刑減輕之（第二項）。」，與修
      正前刑法第三十條：「幫助他人犯罪者，為從犯。雖他人
      不知幫助之情者，亦同（第一項）。從犯之處罰，得按正
      犯之刑減輕之（第二項）。」之規定，法條文字上有所修
      正，揆諸本條之修正理由，係為了符合學界通說即幫助犯
      應採共犯從屬性說之「限制從屬形式」之理論，且明示幫
      助犯之成立以被幫助者具備違法性為必要，而不論被幫助
      者是否具有有責性。至於幫助犯之處罰效果，係「得減輕
      其刑」，於修正前後則均無不同，是本件被告適用修正前
      刑法第三十條有關幫助犯之規定，自無不利。
    (三)刑法第二十八條共犯之規定，於修正前規定為：「二人以
      上共同實施犯罪之行為者，皆為正犯」，修正施行後之規
      定則為：「二人以上共同實行犯罪之行為者，皆為正犯」
      ，本條之修正理由係為排除陰謀共同正犯、預備共同正犯
      於本條所規定之正犯之外。本件被告係幫助「阿榮」及其
      他真實姓名年籍不詳之成年人為共同連續詐欺取財犯行，
      「阿榮」等人間就詐欺取財犯行應論以共謀或實行犯罪行
      為之共同正犯，則適用修正施行前之刑法第二十八條規定
      論擬，並無不利於被告。
    (四)刑法第三百三十九條第一項之詐欺取財罪，法定刑為五年
      以下有期徒刑、拘役或科或併科一千元以下罰金，而修正
      後刑法施行法增訂第一條之一規定：「中華民國九十四年
      一月七日刑法修正施行後，刑法分則編所定罰金之貨幣單
      位為新臺幣。九十四年一月七日刑法修正時，刑法分則編
      未修正之條文定有罰金者，自九十四年一月七日刑法修正
      施行後，就其所定數額提高為三十倍。但七十二年六月二
      十六日至九十四年一月七日新增或修正之條文，就其所定
      數額提高為三倍」，另刑法第三十三條第五款修正為：「
      主刑之種類如下：五、罰金：新臺幣一千元以上，以百元
      計算之」，是依修正後之法律，刑法第三百三十九條第一
      項詐欺取財罪所得科處之罰金刑最高為新臺幣三萬元、最
      低為新臺幣一千元；然依被告行為時之刑罰法律，即罰金
      罰鍰提高標準條例第一條前段規定之提高倍數十倍及修正
      前刑法第三十三條第五款規定之罰金最低額一元計算，該
      罪之罰金刑最高為銀元一萬元，最低額為銀元一元，若換
      算為新臺幣，最高額雖與新法同為新臺幣三萬元，然最低
      額僅為新臺幣三元。因此，比較上述修正前、後之刑罰法
      律，自以被告行為時關於科處罰金刑之法律較有利於被告
      。
    (五)關於易科罰金之折算標準，除刑法第四十一條第一項有所
      修正外，罰金罰鍰提高標準條例於九十五年四月二十八日
      修正，並自同年七月一日起生效施行。修正前之刑法第四
      十一條第一項前段規定：「犯最重本刑為五年以下有期徒
      刑以下之刑之罪，而受六個月以下有期徒刑或拘役之宣告
      ，因身體、教育、職業、家庭之關係或其他正當事由，執
      行顯有困難者，得以一元以上三元以下折算一日，易科罰
      金。」，再依據修正前罰金罰鍰提高標準條例第二條：「
      依刑法第四十一條易科罰金或第四十二條第二項易服勞役
      者，均就其原定數額提高為一百倍折算一日；法律所定罰
      金數額未依本條例提高倍數，或其處罰法條無罰金刑之規
      定者，亦同。」之規定，被告行為時之易科罰金折算標準
      ，應以銀元一百元、二百元、三百元折算一日，經折算為
      新臺幣後，應以新臺幣三百元、六百元、九百元折算一日
      。惟九十五年七月一日施行之刑法第四十一條第一項前段
      規定修正為：「犯最重本刑為五年以下有期徒刑以下之罪
      ，而受六個月以下有期徒刑或拘役之宣告者，得以新臺幣
      一千元、二千元或三千元折算一日，易科罰金。」，另新
      修正之罰金罰鍰提高標準條例則刪除原本第二條之規定。
      是以比較新舊法結果，自以舊法所定之易科罰金折算標準
      有利於被告，故應適用修正前刑法第四十一條第一項前段
      、罰金罰鍰提高標準條例第二條規定，對被告較為有利。
    (六)綜合上述各條文修正前、後之比較，自應適用被告行為時
      之法律，即修正前刑法之相關規定及罰金罰鍰提高標準條
      例第一條前段、第二條規定，予以論處。
（二）核被告所為，適用修正前刑法，應論以共同連續犯刑法第
      三百三十九條第一項詐欺取財罪之幫助犯，且依修正前刑
      法第五十六條連續犯規定以一罪論，並加重其刑。又被告
      基於幫助之犯意而為本件犯行，爰依修正前刑法第三十條
      第二項規定，按正犯之刑減輕之，被告既有刑之加重及減
      輕事由，爰先加後減之。檢察官聲請簡易判決處刑書中雖
      未提及如附表編號一至十號所示之詐欺取財犯行，惟上開
      犯行業經檢察官移送併辦（詳如事實欄所述），並經公訴
      人當庭補充犯罪事實，而屬被告所幫助之犯行之一部，與
      檢察官已聲請簡易判決處刑之部分，有實質上一罪（編號
      一）或連續犯之裁判上一罪（編號二至十）關係，均為起
      訴效力所及，本院自得併予審究。又被告前曾因違反洗錢
      防制法案件，經本院於九十二年九月三十日以九十二年易
      字第五八七號判處有期徒刑三月確定；再因詐欺案件，經
      本院於九十三年十一月二十四日以九十二年易字第二二五
      七號判處有期徒刑五月，經上訴後，臺灣高等法院於九十
      四年二月一日以九十三年上易字第二一六九號撤銷原判決
      ，改判有期徒刑七月確定；復於九十二年間，因違反商業
      會計法案件，經本院於九十四年一月十四日以九十三年訴
      字第一四五九號判處有期徒刑五月確定。上開三罪，嗣經
      臺灣高等法院於九十四年五月三十日以九十四年度聲字第
      四九○號定其應執行刑為一年二月確定，被告於九十四年
      八月九日入監執行後，甫於九十五年六月二十一日縮刑期
      滿執行完畢，此有臺灣高等法院被告前案紀錄表在卷可稽
      ，本案被告犯罪時間係在上開有期徒刑執行完畢時間之前
      ，並未構成累犯。公訴人認被告經本院以九十二年度易字
      第五八七號判處之有期徒刑三月，業於九十三年七月二十
      六日執行完畢，於五年內再犯本件有期徒刑以上之罪，應
      為累犯，容有誤會，併予敘明。
（三）原審認定被告犯行應論共同連續犯刑法第三百三十九條第
      一項詐欺取財罪之幫助犯，固非無見，惟查：(一)被告行為
      後，刑法部分條文業於九十四年一月七日修正，九十四年
      二月二日公布，九十五年七月一日施行，針對刑法第三百
      三十九條第一項罰金刑、第二十八條共犯、第三十條幫助
      犯、第五十六條連續犯、第四十一條第一項前段易科罰金
      等規定，均有修正，原審未及比較新舊法，自屬不當。(二)
      原審於案由欄中，已載明移送併辦案號即臺灣臺北地方法
      院檢察署九十五年度偵字第一五○二號、第二七一九號、
      第二八一六號、第五四二○號，表示其所審判之範圍包含
      上開移送併辦案件之事實，惟於事實及理由欄內，僅載明
      「阿榮」與真實姓名年籍不詳之人共同詐騙癸○○之犯行
      一次（即檢察官聲請簡易判決處刑書所載），未載明其他
      詐騙行為及移送併辦意旨書內之犯罪事實，然於論罪時卻
      逕予論述「阿榮」與真實姓名年籍不詳之人係「數次」為
      詐欺犯行，且於主文欄內，記載被告係幫助共同「連續」
      詐欺取財犯行，顯有主文與事實理由不符之矛盾。(三)被告
      除出賣臺灣銀行營業部帳號000000000000號
      帳戶外，尚出賣臺北富邦城中分行帳號00000000
      0000號帳戶，其先後出賣二次帳戶，時間緊接，所犯
      係構成要件相同之罪名，顯係基於概括犯意反覆為之，惟
      原審漏未論以連續犯，實有未洽。（四）如附表編號一至
      十號所示之詐欺犯行，亦為被告所幫助之犯行之一，原審
      未予審酌，亦屬違誤。從而，本件上訴意旨，指摘原判決
      不當，為有理由，應由本院將原判決撤銷改判。
（四）爰審酌被告在此不法份子犯案猖獗，利用帳戶掩飾、隱匿
      詐財贓款之事迭有所聞之際，竟仍提供銀行帳戶供他人從
      事詐財行為，增加被害人事後追索、尋求救濟之困難，並
      使犯罪之追查趨於複雜，所為危害社會正常交易安全，兼
      衡被告之犯罪動機、目的、手段、生活狀況不佳、智識程
      度、犯罪後坦承犯行等一切情狀，量處如主文第二項所示
      之刑，並諭知易科罰金之折算標準。
據上論斷，應依刑事訴訟法第四百五十五條之一第一項、第三項
、第三百六十九條第一項前段、第三百六十四條、第二百九十九
條第一項前段，刑法第二條第一項前段、修正前刑法第二十八條
、第五十六條、第三百三十九條第一項、第三十條第一項前段、
第二項、第四十一條第一項前段，修正前罰金罰鍰提高標準條例
第一條前段、第二條，現行法規所定貨幣單位折算新臺幣條例第
二條，判決如主文。
本案經檢察官詹喬偉到庭執行職務。
中    華    民    國  九十五  年    八    月    三    日
                      臺灣臺北地方法院刑事第一庭
                          審判長法  官  陳興邦
                                法  官  吳秋宏
                                法  官  劉素如
以上正本證明與原本無異。
不得上訴。
                                書記官  劉甄庭
中    華    民    國  九十五  年    八    月    三    日
  附表
 ┌──┬───┬──────┬──────┬─────────────┐
 │編號│被害人│  匯款時間  │  匯款金額  │        備     註         │
 │    │      │            │ （新臺幣） │       （詐騙經過）       │
 │    │      │            │            │                          │
 │    │      │            │            │                          │
 ├──┼───┼──────┼──────┼─────────────┤
 │ 一 │辛○○│九十四年六月│   六千元   │「阿榮」與真實姓名年籍不詳│
 │    │      │十四日十六時│            │之成年人，於雅虎奇摩拍賣網│
 │    │      │十五分      │            │站上，以帳號rex05252、姓名│
 │    │      │            │            │庚○○之名義，刊登虛偽之十│
 │    │      │            │            │七吋三星液晶螢幕拍賣廣告，│
 │    │      │            │            │辛○○參與競標後，「阿榮」│
 │    │      │            │            │等人即以rex05252@yahoo.com│
 │    │      │            │            │.tw 帳號寄發電子郵件回覆張│
 │    │      │            │            │耿銘其已得標，使辛○○陷於│
 │    │      │            │            │錯誤，而匯款六千元至庚○○│
 │    │      │            │            │上開臺北富邦城中分行帳戶。│
 ├──┼───┼──────┼──────┼─────────────┤
 │ 二 │乙○○│九十四年六月│ 五千四百元 │「阿榮」與真實姓名年籍不詳│
 │    │      │二十二日十四│            │之成年人，於雅虎奇摩拍賣網│
 │    │      │時五十六分  │            │站上，以帳號bubo1319、姓名│
 │    │      │            │            │庚○○之名義，刊登虛偽之「│
 │    │      │            │            │可魯歡樂屋、全新70000型PS2│
 │    │      │            │            │陶瓷白--送直立架＋台手把＋│
 │    │      │            │            │15片遊戲」拍賣廣告，乙○○│
 │    │      │            │            │參與競標後，「阿榮」等人即│
 │    │      │            │            │以bubo1319@yahoo.com.tw帳 │
 │    │      │            │            │號寄發電子郵件回覆乙○○其│
 │    │      │            │            │已得標，使乙○○陷於錯誤，│
 │    │      │            │            │而匯款五千四百元至庚○○上│
 │    │      │            │            │開臺灣銀行營業部帳戶。    │
 ├──┼───┼──────┼──────┼─────────────┤
 │ 三 │丁○○│九十四年六月│ 五千四百元 │「阿榮」與真實姓名年籍不詳│
 │    │      │二十二日十八│            │之成年人，於雅虎奇摩拍賣網│
 │    │      │時二十分    │            │站上，以帳號bubo1319、姓名│
 │    │      │            │            │庚○○之名義，刊登虛偽之「│
 │    │      │            │            │PSP 1000K 1.0版-附贈水晶保│
 │    │      │            │            │護殼＋PSP專用傳輸線＋模擬 │
 │    │      │            │            │器＋中文說明書」拍賣廣告，│
 │    │      │            │            │丁○○參與競標後，「阿榮」│
 │    │      │            │            │等人即以bubo1319@yahoo.com│
 │    │      │            │            │.tw帳號寄發電子郵件回覆李 │
 │    │      │            │            │連俊其已得標，使丁○○陷於│
 │    │      │            │            │錯誤，而匯款五千四百元至徐│
 │    │      │            │            │嘉文上開臺灣銀行營業部帳戶│
 │    │      │            │            │。                        │
 ├──┼───┼──────┼──────┼─────────────┤
 │ 四 │甲○○│九十四年六月│ 五千四百元 │「阿榮」與真實姓名年籍不詳│
 │    │      │二十二日二十│            │之成年人，於雅虎奇摩拍賣網│
 │    │      │時十分      │            │站上，以帳號bubo1319、姓名│
 │    │      │            │            │庚○○之名義，刊登虛偽之「│
 │    │      │            │            │PS2遊戲機」拍賣廣告，吳士 │
 │    │      │            │            │霈參與競標後，「阿榮」等人│
 │    │      │            │            │即以bubo1319@yahoo.com.tw │
 │    │      │            │            │帳號寄發電子郵件回覆甲○○│
 │    │      │            │            │其已得標，使甲○○陷於錯誤│
 │    │      │            │            │，而匯款五千四百元至庚○○│
 │    │      │            │            │上開臺灣銀行營業部帳戶。  │
 ├──┼───┼──────┼──────┼─────────────┤
 │ 五 │丙○○│九十四年六月│六千二百五十│「阿榮」與真實姓名年籍不詳│
 │    │      │二十三日零時│元          │之成年人，於雅虎奇摩拍賣網│
 │    │      │十七分      │            │站上，以帳號bubo1319、姓名│
 │    │      │            │            │庚○○之名義，刊登虛偽之「│
 │    │      │            │            │PS2遊戲主機」拍賣廣告，吳 │
 │    │      │            │            │俊賢參與競標後，「阿榮」等│
 │    │      │            │            │人即以bubo1319@yahoo.com. │
 │    │      │            │            │tw 帳號寄發電子郵件回覆吳 │
 │    │      │            │            │俊賢其已得標，使丙○○陷於│
 │    │      │            │            │錯誤，而匯款六千二百五十元│
 │    │      │            │            │至庚○○上開臺灣銀行營業部│
 │    │      │            │            │帳戶。                    │
 ├──┼───┼──────┼──────┼─────────────┤
 │ 六 │己○○│九十四年六月│ 五千四百元 │「阿榮」與真實姓名年籍不詳│
 │    │      │二十三日九時│            │之成年人，於雅虎奇摩拍賣網│
 │    │      │零一分許    │            │站上，以帳號bubo1319、姓名│
 │    │      │            │            │庚○○之名義，刊登虛偽之「│
 │    │      │            │            │PSP 1000K 1.0版-附贈水晶保│
 │    │      │            │            │護殼＋PSP專用傳輸線＋模擬 │
 │    │      │            │            │器＋中文說明書」拍賣廣告，│
 │    │      │            │            │己○○參與競標後，「阿榮」│
 │    │      │            │            │等人即以bubo1319@yahoo.com│
 │    │      │            │            │.tw帳號寄發電子郵件回覆柯 │
 │    │      │            │            │漢駿其已得標，使己○○陷於│
 │    │      │            │            │錯誤，而匯款五千四百元至徐│
 │    │      │            │            │嘉文上開臺灣銀行營業部帳戶│
 │    │      │            │            │。                        │
 ├──┼───┼──────┼──────┼─────────────┤
 │ 七 │戊○○│九十四年六月│ 五千八百元 │「阿榮」與真實姓名年籍不詳│
 │    │      │二十三日十二│            │之成年人，於雅虎奇摩拍賣網│
 │    │      │時          │            │站上，以帳號bubo1319、姓名│
 │    │      │            │            │庚○○之名義，刊登虛偽之「│
 │    │      │            │            │PS2 70000 CB木炭黑-附贈＋ │
 │    │      │            │            │台製手把＋直立架＋20片遊戲│
 │    │      │            │            │光碟＋中文版說明書」拍賣廣│
 │    │      │            │            │告，戊○○參與競標後，「阿│
 │    │      │            │            │榮」等人即於九十四年六月二│
 │    │      │            │            │十二日十八時三十一分許以bu│
 │    │      │            │            │bo1319@yahoo.com.tw 帳號寄│
 │    │      │            │            │發電子郵件回覆戊○○其已得│
 │    │      │            │            │標，使戊○○陷於錯誤，而匯│
 │    │      │            │            │款五千八百元至庚○○上開臺│
 │    │      │            │            │灣銀行營業部帳戶。        │
 ├──┼───┼──────┼──────┼─────────────┤
 │ 八 │子○○│九十四年六月│ 五千四百元 │「阿榮」與真實姓名年籍不詳│
 │    │      │二十三日十五│            │之成年人，於雅虎奇摩拍賣網│
 │    │      │時二十三分許│            │站上，以帳號bubo1319、姓名│
 │    │      │            │            │庚○○之名義，刊登虛偽之「│
 │    │      │            │            │PSP 1000K 1.0版-附贈水晶保│
 │    │      │            │            │護殼＋PSP專用傳輸線＋模擬 │
 │    │      │            │            │器＋中文說明書」拍賣廣告，│
 │    │      │            │            │子○○參與競標後，「阿榮」│
 │    │      │            │            │等人即於九十四年六月二十二│
 │    │      │            │            │日二十一時四十八分許寄發電│
 │    │      │            │            │子郵件回覆子○○其已得標，│
 │    │      │            │            │使子○○陷於錯誤，而匯款五│
 │    │      │            │            │千四百元至庚○○上開臺灣銀│
 │    │      │            │            │行營業部帳戶。            │
 ├──┼───┼──────┼──────┼─────────────┤
 │ 九 │壬○○│九十四年六月│ 五千六百元 │「阿榮」與真實姓名年籍不詳│
 │    │      │二十三日十六│            │之成年人，於雅虎奇摩拍賣網│
 │    │      │時三十分許  │            │站上，以帳號bubo1319、姓名│
 │    │      │            │            │庚○○之名義，刊登虛偽之「│
 │    │      │            │            │PS2 70000CW陶瓷-附贈＋台製│
 │    │      │            │            │手把＋直立架＋20片遊戲光碟│
 │    │      │            │            │＋中文說明書」拍賣廣告，張│
 │    │      │            │            │麗妮參與競標後，「阿榮」等│
 │    │      │            │            │人即以bubo1319@yahoo.com. │
 │    │      │            │            │tw帳號寄發電子郵件回覆張麗│
 │    │      │            │            │妮其已得標，使壬○○陷於錯│
 │    │      │            │            │誤，而匯款五千六百元至徐嘉│
 │    │      │            │            │文上開臺灣銀行營業部帳戶。│
 ├──┼───┼──────┼──────┼─────────────┤
 │ 十 │丑○○│九十四年六月│ 五千三百元 │「阿榮」與真實姓名年籍不詳│
 │    │      │二十三日十八│            │之成年人，於雅虎奇摩拍賣網│
 │    │      │時          │            │站上，以帳號bubo1319、姓名│
 │    │      │            │            │庚○○之名義，刊登虛偽之「│
 │    │      │            │            │PSP 1000K 1.5版-附贈水晶保│
 │    │      │            │            │護殼＋PSP專用傳輸線＋中文 │
 │    │      │            │            │說明書」拍賣廣告，丑○○參│
 │    │      │            │            │與競標後，「阿榮」等人即以│
 │    │      │            │            │bubo1319@yahoo.com.tw帳號 │
 │    │      │            │            │寄發電子郵件回覆丑○○其已│
 │    │      │            │            │得標，使丑○○陷於錯誤，而│
 │    │      │            │            │匯款五千三百元至庚○○上開│
 │    │      │            │            │臺灣銀行營業部帳戶。      │
 ├──┼───┼──────┼──────┼─────────────┤
 │十一│癸○○│九十四年六月│ 五千四百元 │「阿榮」與真實姓名年籍不詳│
 │    │      │二十四日    │            │之成年人，於雅虎奇摩拍賣網│
 │    │      │            │            │站上，以帳號bubo1319、姓名│
 │    │      │            │            │庚○○之名義，刊登虛偽之「│
 │    │      │            │            │可魯歡樂屋、新古PSP 1000K │
 │    │      │            │            │（非1007K）夏普面板1.0版送│
 │    │      │            │            │模擬器＋傳輸線」」之拍賣廣│
 │    │      │            │            │告，「阿榮」等人即以bubo13│
 │    │      │            │            │19@yahoo.com.tw帳號寄發電 │
 │    │      │            │            │子郵件回覆癸○○其已得標，│
 │    │      │            │            │使癸○○陷於錯誤，而匯款五│
 │    │      │            │            │千四百元至庚○○上開臺灣銀│
 │    │      │            │            │行營業部帳戶。            │
 └──┴───┴──────┴──────┴─────────────┘


司法院資訊處製作；財團法人民間司法改革基金會備份。
